【裁判字號】    97,交抗,761
【裁判日期】    970716
【裁判案由】    聲明異議
【裁判全文】
臺灣高等法院臺中分院刑事裁定         97年度交抗字第761號
抗  告  人
即受處分人  甲○○
上列抗告人即受處分人因違反道路交通管理處罰條例案件，不服
臺灣臺中地方法院中華民國 97年5月30日裁定（97年度交聲字第
139 2號）提起抗告，本院裁定如下：
    主  文
抗告駁回
    理  由
一、抗告意旨略以：抗告人即受處分人甲○○未於期限內到案，
    而遲至 97年2月27日始向台中區監理所提出未收受紅單之申
    訴，實乃因友人上網查詢後告知，並經女兒向監理所詢問，
    方知悉違規之處分。抗告人家中並未有人簽收郵政機關送達
    之紅單，依常理應於門上收到郵件招領書，惟家中亦未有人
    見到此招領書，亦未於門首或其他地方發現該送達通知書，
    或經由鄰居轉交相關文件，抗告人住所亦未另設專用信箱，
    因郵件招領書、送達通知書未由抗告人及住居所之其他人員
    收取，自無法於到案期限內繳納罰鍰。抗告人自擁車以來，
    於接獲紅單後均迅速繳納從未積欠，實乃因未收受本案招領
    單或通知書才具狀爭論，請求鈞院撤銷原裁定關於罰金加倍
    之部分，更為適法之裁定。
二、按汽車駕駛人，行經有燈光號誌管制之交叉路口闖紅燈者，
    處新臺幣1800元以上5400元以下罰鍰；小型車違反道路交通
    管理處罰條例第53條第 1項，逾越應到案期限60日以上者，
    處罰鍰新臺幣5400元，並記違規點數 3點；道路交通管理處
    罰條例第53條第 1項、違反道路交通管理事件統一裁罰基準
    表分別定有明文。次按處理違反道路交通管理事件，有關文
    書送達之程序，準用行政程序法送達之規定，此為違反道路
    交通管理事件統一裁罰基準及處理細則第 5條所明定。而送
    達，除法規另有規定外，由行政機關依職權為之；送達由行
    政機關自行或交由郵政機關送達；由郵政機關送達者，以一
    般郵遞方式為之，但文書內容對人民權利義務有重大影響者
    應為掛號，行政程序法第67條、第68條第1項、第3項分別定
    有明文。又「送達，於應受送達人之住居所、事務所或營業
    所為之。但在行政機關辦公處所或他處會晤應受送達人時，
    得於會晤處所為之。」、「於應送達處所不獲會晤應受送達
    人時，得將文書付與有辨別事理能力之同居人、受僱人或應
    送達處所之接收郵件人員。」、「 送達不能依前2條規定為
    之者，得將文書寄存送達地之地方自治或警察機關，並作送
    達通知書2份，1份黏貼於應受送達人住居所、事務所、營業
    所或其就業處所門首，另 1份交由鄰居轉交或置於該送達處
    所信箱或其他適當位置，以為送達。前項情形，由郵政機關
    為送達者，得將文書寄存於送達地之郵政機關。寄存機關自
    收受寄存文書之日起，應保存 3個月。」，行政程序法第72
    條第1項、第73條第1項、第74條分別定有明文。
三、經查本件抗告人甲○○之住所地為「臺中縣大里市○○路13
    4巷135號」，此有抗告人聲明異議狀記載之住所地、中監違
    字第裁60-G70A93549號裁決書之送達證書影本、疑義申請書
    影本之聯絡地址（參原審卷第 2、5、9頁）、抗告狀記載之
    住所地、抗告狀信封之寄件地址（參本院卷第3、6頁）可證
    。再查本件臺中市警察局中市警交字第 G70A93549號舉發違
    反道路交通管理事件通知單於 96年11月1日作成後，委由郵
    政機關送達，於同年月 7日送達至抗告人之前揭住所地，因
    未獲會晤抗告人本人，亦無受領文書之同居人、受僱人或應
    送達處所之接收郵件人員，即將該交通管理事件通知單寄存
    於送達地之大里郵局，並作送達通知書2份，1份黏貼於應受
    送達人住居所門首，另 1份置於該送達處所信箱或其他適當
    之處所以為送達，此有完整填載勾選欄位之臺中市警察局中
    市警交字第 G70A93549號舉發違反道路交通管理事件通知單
    送達證書回證影本在卷可稽（參原審卷第 8頁），是前開通
    知單已於 96年11月7日合法寄存送達於大里郵局，縱抗告人
    實際上未前往領取該通知單，惟此並不影響業已發生之送達
    效力。復查本件抗告人遲至 97年2月27日始具狀提出疑義申
    請，此有蓋有公路總局臺中區監理所裁罰課收文章可證（參
    原審卷第9頁），顯已逾應到案日期（96年12月1日）60日以
    上，因而原處分機關依道路交通管理處罰條例第 53條第1項
    及違反道路交通管理事件統一裁罰基準表裁處最高額罰鍰新
    臺幣5400元，並無違誤，原審裁定駁回抗告人之聲明異議，
    尚無不合。抗告人以上述抗告意旨提起抗告，指摘原裁定不
    當，難謂有理由，其抗告應予駁回。
據上論結，應依道路交通案件處理辦法第26條，刑事訴訟法第
412條，裁定如主文。
中    華    民    國    97    年    7     月    16    日
            刑事第八庭    審判長法  官 羅得村
                                法  官 劉榮服
                                法  官 張靜琪
上列正本證明與原本無異。
不得再抗告
                                書記官 陳俞豪
中    華    民    國    97    年    7     月    16    日


司法院資訊處製作；財團法人民間司法改革基金會備份。
